臺灣高等法院刑事裁定
110年度聲字第2082號
聲  請  人  
即  受刑人  徐雅芳



上列聲請人即受刑人因違反毒品危害防制條例案件（本院104年
度上訴字第807號），聲請付與卷證影本，本院裁定如下：
    主  文
徐雅芳得覈實支付費用請求付與本院一○四年度上訴字第八○七
號案件如附件所示範圍之卷宗及證物影本。
    理  由
一、聲請意旨略以：聲請人即受刑人徐雅芳（下稱聲請人）認為
    本院104年度上訴字第807號確定判決有適用法則不當及調查
    未盡之當然違背法令之處，為求「救濟」、「非常救濟」之
    用，請求付與上開案件卷宗內關於附件「聲請付與卷證影本
    範圍」欄所示之卷證影本，且同意其所在之矯正機關在其聲
    請付與卷證影本之範圍內，由聲請人在監保管款中覈實支付
    相關費用等語。
二、刑事訴訟法第33條第2項及第3項分別規定「被告於審判中得
    預納費用請求付與卷宗及證物之影本。但卷宗及證物之內容
    與被告被訴事實無關或足以妨害另案之偵查，或涉及當事人
    或第三人之隱私或業務秘密者，法院得限制之」、「被告於
    審判中經法院許可者，得在確保卷宗及證物安全之前提下檢
    閱之。但有前項但書情形，或非屬其有效行使防禦權之必要
    者，法院得限制之」。上開檢閱卷宗及證物之限制規定，其
    立法理由揭明「於判斷檢閱卷證是否屬被告有效行使防禦權
    所必要時，法院宜審酌其充分防禦之需要、案件涉及之內容
    、有無替代程序及司法資源之有效運用等因素，綜合認定之
    ，例如被告無正當理由未先依第2項請求付與卷宗及證物之
    影本，即逕請求檢閱卷證，或依被告所取得之影本已得完整
    獲知卷證資訊，而無直接檢閱卷證之實益等情形，均難認屬
    其有效行使防禦權所必要」等旨。而依司法院釋字第762號
    解釋意旨，被告之卷證資訊獲知權，屬其受憲法訴訟權保障
    之範疇，判決確定後之被告，如有聲請再審或非常上訴等訴
    訟上之需求，其卷證資訊獲知權應等同於審判中之被告，而
    得類推適用上揭包括但書在內之相關規定（最高法院109年
    度台抗字第622號意旨參照）。基此，刑事訴訟法第33條之
    卷證資訊獲知權不應拘泥於文義，窄化侷限於「審判中」被
    告始得行使，應從寬解釋包括判決確定後之被告，因訴訟目
    的之需要，而向判決之原審法院聲請付與卷證影本，實無逕
    予否准之理，仍應個案審酌是否確有訴訟之正當需求及聲請
    付與卷證影本之範圍有無刑事訴訟法第33條第2項但書規定
    應予限制之情形，而為准駁之決定。又被告聲請付與卷證影
    本，應向法院提出聲請狀；所稱卷證影本，包括翻拍證物之
    照片、複製電磁紀錄及電子卷證等複本，法院辦理刑事被告
    聲請付與卷宗證物影本及檢閱卷宗證物作業要點第2點第1項
    序言、第2項亦有明文。
三、本件聲請人前因違反毒品危害防制條例等案件，由臺灣新北
    地方檢察署檢察官以103年度偵字第18309號、第20391號、 
    103年度毒偵字第5111號、第5112號提起公訴，經臺灣新北
    地方法院以103年度訴字第1005號判決認聲請人犯施用及販
    賣第一級、第二級毒品等13罪，分別判處罪刑並定應執行刑
    為有期徒刑25年；聲請人就其中販賣第一級、第二級毒品等
    11罪不服而提起上訴，經本院以104年度上訴字第807號判決
    駁回上訴；檢察官、聲請人均不服本院判決而提起上訴，經
    最高法院認為上訴均不合法，於104年9月24日以104年度台
    上字第2896號判決駁回上訴而告確定。嗣檢察官就本案13罪
    併同另案毒品3罪聲請合併定其應執行刑，經本院以 104年
    度聲字第4165號裁定應執行有期徒刑11年、15年6月，聲請
    人不服而提起抗告，經最高法院以105年度台抗字第212號裁
    定駁回抗告而確定，聲請人自103年8月13日起入監執行迄今
    等情，有相關判決、裁定及本院被告前案紀錄表可佐，並經
    本院調閱本案相關卷宗查明無誤。
四、查聲請人雖非「審判中」之被告，但其以聲請「救濟」、「
    非常救濟」之目的需要而請求付與上揭案件相關卷證影本，
    核屬訴訟（聲請再審或請求非常上訴）之正當需求，且核其
    聲請交付之卷證影本，並無刑事訴訟法第33條第2項但書之
    情形；而聲請人目前在監，預納費用有所不便，其聲明同意
    所在矯正機關在聲請付與卷證影本之範圍內，由聲請人保管
    款中覈實支付相關費用，核與審判中之在監被告聲請付與卷
    證影本之付費方式相同，亦無不合。爰認聲請人請求覈實支
    付費用付與如附件所示聲請範圍之卷證影本，應予准許。又
    案內其餘卷宗（例如：定執行刑、執行卷宗等），經核並非
    本件聲請付與卷證影本之範圍，本院無須准駁，附此敘明。
據上論斷，依刑事訴訟法第220條，裁定如主文。 
中　　華　　民　　國　　110 　年　　6 　　月　　24　　日
              　  刑事第十庭審判長法　官　林婷立
　　　　　　　　　　　　　　　　　法　官  劉元斐
　　　　　　　　　　　　　　　　　法　官  楊皓清
以上正本證明與原本無異。
如不服本裁定，應於收受送達後五日內向本院提出抗告狀。
                                  書記官  李文傑
中　　華　　民　　國　　110 　年　　6 　　月　　24　　日

附件
編號  聲請付與卷證影本範圍                對應卷號 一 警詢卷：全部 警詢筆錄暨相關資料已附於偵查卷內 二 檢察官偵查卷：全部 臺灣新北地方檢察署103年度偵字第18309號、第20391號；103年度毒偵字第5111號、第5112號 三 地院卷：全部 臺灣新北地方法院103年度訴字第1005號 四 高院卷：全部 臺灣高等法院104年度上訴字第807號 五 最高法院卷：全部 最高法院104年度台上字第2896號 六 證物：全部證物 扣案證物之扣押物品清單、證物照片已附於偵查卷內 七 其他：本案通訊監察0000000000期間之所有通訊監察譯文及基地台位址 本案通訊監察之相關資料已附於偵查卷內